臺灣雲林地方法院民事判決
111年度簡上字第13號
上  訴  人  林恊同  
被  上訴人  賴慧娟  

訴訟代理人  王國泰律師
上列當事人間請求損害賠償事件，上訴人對於中華民國110年12
月14日臺灣雲林地方法院斗六簡易庭第一審判決（110年度六簡
字第245號）提起上訴，本院於民國111年4月11日言詞辯論終結
，判決如下：
    主  文
原判決關於命上訴人給付超過新臺幣壹拾萬元及自民國一一○年
三月十二日起至清償日止，按年息百分之五計算之利息部分，及
該部分假執行之宣告，暨訴訟費用之裁判均廢棄。
上開廢棄部分，被上訴人在第一審簡易之訴及其假執行之聲請均
駁回。
其餘上訴駁回。
第一、二審訴訟費用由上訴人負擔五分之一，餘由被上訴人負擔
。
    事實及理由
一、被上訴人即原審原告起訴主張：
  ㈠兩造原為夫妻，兩人係家庭暴力防治法第3條第1款之家庭成
    員。上訴人明知臺灣臺中地方法院業於民國108年6月20日核
    發108年度家護字第747號民事通常保護令裁定，令上訴人不
    得對被上訴人實施家庭暴力行為，不得對被上訴人為騒擾行
    為，保護令有效期間為1年。詎上訴人竟於上開保護令有效
    期間內，基於違反保護令及恐嚇危害安全之犯意，於如臺灣
    雲林地方檢察署檢察官109年度偵字第898號起訴書附表（下
    稱系爭附表）所示時間，在不詳地點，傳送如系爭附表所示
    文字訊息及影片，並利用LINE通訊軟體或手機撥打電話予被
    上訴人，而以上開傳訊、密集撥打電話、傳送影片等加害自
    由及名譽之恐嚇方式接續對被上訴人為精神上不法侵害，違
    反前揭保護令，被上訴人因此心生畏懼，致生危害於安全。
    上訴人對被上訴人為騒擾、恐嚇行為，違反刑法第305條、
    家庭暴力防治法等保護他人之法律，構成對被上訴人之侵權
    行為，故被上訴人爰依民法第184條第1項前段、第2項、第1
    95條第1項前段規定，向上訴人請求精神損害賠償新臺幣（
    下同）50萬元，以資慰藉等語。
  ㈡被上訴人於本院除引用原審之陳述及舉證外，並補稱：
  ⒈被上訴人否認有上訴人所主張傷害公司營運之事實。
  ⒉證人賴冠燁於另案偵查中已證述：108年3月離開上訴人經營
    之公司，是自己決定要去新疆，與被上訴人無關，在臺灣的
    公司與新疆的工作不同，沒有機密問題等語。
　⒊上訴人先前施暴行於被上訴人，已遭判刑確定，詎上訴人變
    本加厲，撥打多通電話、傳送訊息，甚至裸體影像，騷擾被
    上訴人，致被上訴人痛不欲生，自屬情節重大，原審判決金
    額尚稱妥適，並無不符比例原則問題。
　⒋按因故意侵權行為而負擔之債，其債務人不得主張抵銷，民
    法第339條定有明文。上訴人認被上訴人洩漏公司技術，導
    致公司損失，主張抵銷，惟依上開規定，上訴人不得主張抵
    銷等語。
二、上訴人即原審被告則以：
  ㈠上訴人對於刑事判決部分沒有意見，被上訴人將上訴人公司
    員工帶去新疆，並將技術轉移到其公司，上訴人認為被上訴
    人完全沒有損害。傳影片係為告訴被上訴人其行為很糟糕，
    竟然在過年初九拜天公時在公司裸體，被上訴人應該要自己
    檢討，上訴人未將影片傳給別人，僅有傳給被上訴人而已。
    上訴人之所以一直打電話找被上訴人，只是要被上訴人出面
    說明為何將人員及技術帶到新疆等語，資為抗辯。
  ㈡上訴人於本院除引用原審之陳述及舉證外，並補稱：
  ⒈上訴人傳簡訊、密集撥打電話、傳送影片等行為，係在慌亂
    中所為不理性之行為。懇請鈞院考量上訴人已經刑事案件判
    刑確定，已受相當程度之懲罰。而上訴人所為較諸其他實質
    毆打、傷害等案件，情節應屬較為輕微，原審判決精神賠償
    18萬元，金額太過，不符比例原則。
  ⒉倘鈞院認為仍須賠償相當之金額予被上訴人，則上訴人主張
    與被上訴人帶走公司之技術長赴大陸，洩漏公司技術，應負
    之賠償責任抵銷等語，資為抗辯。
三、本件原審對於被上訴人之請求，判決上訴人應給付被上訴人
    180,000元，及自110年3月12日起至清償日止，按年息百分
    之五計算之利息；被上訴人其餘之訴駁回，並依職權宣告假
    執行（被上訴人就其敗訴部分並未上訴，是該部分業已確定
    ），上訴人不服提起上訴。並聲明：㈠原判決不利於上訴人
    部分廢棄；㈡上開廢棄部分，被上訴人在第一審之訴駁回；㈢
    第一審（除確定部分外）、第二審訴訟費用由被上訴人負擔
    。被上訴人則聲明：㈠上訴駁回。㈡第二審訴訟費用由上訴人
    負擔。
四、兩造不爭執之事實：
  ㈠兩造前為夫妻關係（已於108年6月6日登記離婚），屬家庭暴
    力防治法第3條第1款之家庭成員關係。
  ㈡上訴人前因對被上訴人實施家庭暴力行為，經臺灣臺中地方
    法院於108年6月20日核發108年度家護字第747號民事通常保
    護令，裁定禁止上訴人對被上訴人實施家庭暴力及騷擾行為
    ，保護令有效期間為1年。上訴人已於108年6月25日14時30
    分許，經員警告知而知悉上開保護令之內容。
  ㈢上訴人有於系爭附表所載之時間傳送影片及文字訊息，並分
    別以手機及LINE通訊軟體撥打電話予被上訴人。
　㈣上訴人因違反家庭暴力防治法等案件，經臺灣高等法院臺南
    分院以110年度上易字第282號刑事判決，判決上訴人犯如該
    刑事判決附表編號1至3所示違反保護令罪，分別處有期徒刑
    2月，如易科罰金，以1,000元折算1日；有期徒刑2月，如易
    科罰金，以1,000元折算1日；拘役20日，如易科罰金，以1,
    000元折算1日。該刑事判決附表編號1、2所處之刑，應執行
    有期徒刑3月，如易科罰金，以1,000元折算1日確定。
五、得心證之理由：
　　本件兩造所爭執之處，應在於：㈠上訴人有無對被上訴人為
    侵權行為？㈡被上訴人請求上訴人賠償精神慰撫金，有無理
    由？其數額應以多少為適當？
  ㈠按判決書內應記載之事實，得引用第一審判決。又判決書內
    應記載之理由，如第二審關於攻擊或防禦方法之意見及法律
    上之意見與第一審判決相同者，得引用之，修正後之民事訴
    訟法第454 條第1 項前段、第2 項前段分別定有明文。此一
    規定，依同法第436 條之1 第3 項，於簡易程序之第二審亦
    有準用。經查，兩造在本院審理時除就精神慰撫金之數額有
    所爭執外，其餘攻擊或防禦方法均與在原審提出者相同，依
    上開法條規定，自得引用第一審判決關於事實之記載，而本
    院對此部分攻擊或防禦方法之意見及法律上之意見，亦與第
    一審判決理由相同，爰亦引用第一審判決關於理由之記載。
    以下僅就兩造在第二審提出之攻擊防禦方法加以判斷。
　㈡按不法侵害他人之身體、健康、名譽、自由、信用、隱私、
    貞操，或不法侵害其他人格法益而情節重大者，被害人雖非
    財產上之損害，亦得請求賠償相當之金額，民法第195條第1
    項前段亦有明文可循。而法院對於慰撫金之量定，應斟酌實
    際加害情形、所造成之影響、被害人痛苦之程度、兩造之身
    分地位經濟情形及其他各種狀況，以核定相當之數額。查上
    訴人明知法院已經核發通常保護令，本應遵守，詎上訴人竟
    漠視及違反保護令，多次撥打電話或撥打LINE電話騷擾被上
    訴人，並傳送文字訊息或圖片騷擾及恐嚇被上訴人，致被上
    訴人因此心生恐懼，精神陷於不安，對被上訴人造成精神上
    之痛苦非輕。本院審酌上訴人現為生技公司負責人，名下有
    數筆不動產、自小客車1部、投資2千餘萬元；被上訴人高職
    畢業，每月薪資58,000元，名下除自小客車1部外，尚有投
    資1百餘萬元，業據兩造陳明在卷，並有稅務電子閘門財產
    所得調件明細表可參（見本院卷第33頁至第38頁），再衡酌
    兩造身分、地位及經濟狀況，及上訴人雖以手機撥打被上訴
    人電話18次及以LINE撥打被上訴人電話合計8次，惟被上訴
    人均未接聽，而上訴人以LINE傳送圖片及文字訊息部分，內
    容固有不當、恐嚇及騷擾之情，造成被上訴人精神痛苦，惟
    其情節較實害行為為輕，及被上訴人因上訴人之騷擾及恐嚇
    行為所受傷害程度等一切情狀，認被上訴人請求精神慰撫金
    10萬元應屬適當，逾此部分之請求，則無理由，應予駁回。
　㈢按二人互負債務，而其給付種類相同，並均屆清償期者，各
    得以其債務，與他方之債務，互為抵銷，民法第334條固定
    有明文。惟按，因故意侵權行為而負擔之債，其債務人不得
    主張抵銷，民法第339 條亦有明文規定。本件上訴人主張被
    上訴人挖角公司技術長洩漏公司機密，其對於被上訴人有損
    害賠償請求權，為此主張抵銷等語，為被上訴人所否認，經
    查，上訴人對於被上訴人所負債務，係因故意侵權行為而負
    擔之債務，依上開法律規定，不得主張抵銷。則上訴人主張
　　以其對於被上訴人之損害賠償請求權與被上訴人對於上訴人
    告之損害賠償請求權抵銷，於法不合，不能准許。上訴人上
    開主張，洵無足取。
  ㈣綜上所述，被上訴人依侵權行為之法律關係，請求上訴人給
    付被上訴人10萬元，及自起訴狀繕本送達翌日即110年3月12
    日起至清償日止，按年息百分之五計算之利息，為有理由，
    應予准許。逾此部分之請求，為無理由，應予駁回。原審就
    超過上開應准許部分，為上訴人敗訴之判決，並為假執行之
    宣告，自有未合，上訴意旨就此部分指摘原判決不當，求予
    廢棄改判，為有理由。至於上開應准許部分，原審判命上訴
    人給付，並為假執行之宣告，核無違誤，上訴意旨，就此部
    分仍執陳詞，指摘原判決不當，求予廢棄，為無理由，應駁
    回其上訴。
  ㈤本件事證已臻明確，兩造其餘攻擊、防禦方法，均與判決結
    果不生影響，爰不一一論述，併此敘明。
六、據上論結，本件上訴人之上訴為一部有理由，一部無理由，
    爰依民事訴訟法第436 條之1 第3 項、第449 條第1 項、第
    450 條、第79條，判決如主文。
中　　華　　民　　國　　111 　年　　4 　　月　　25　　日
                  民事第二庭  審判長法  官  陳秋如
                                    法  官  蔡碧蓉
                                    法  官  冷明珍  

以上正本係照原本作成。
本判決不得上訴。
中　　華　　民　　國　　111 　年　　4 　　月　　25　　日
                                    書記官  陳姵君